【裁判字號】    89,易,1054
【裁判日期】    890727
【裁判案由】    竊盜
【裁判全文】
臺灣臺北地方法院刑事判決                        八十九年度易字第一五四號
    公  訴  人  臺灣臺北地方法院檢察署檢察官
    被      告  乙○○
         （原名高銘志
右列被告因竊盜案件，經檢察官提起公訴（八十九九年度偵字第四九四六號），本院
判決如左：
    主  文
乙○○（原名高銘志）無罪。
    理  由
一、公訴意旨略以：被告高銘志（本院按：八十九年五月十九日改名為乙○○）與告
    訴人甲○○（即余美瑩）原係男女朋友關係，於交往期間，告訴人甲○○曾將伊
    所有車牌號碼ＤＫＩ─○九七號輕型機車借予高銘志使用。嗣於民國（下同）八
    十八年十一月間，告訴人因故不擬與被告高銘志繼續交往，乃向被告索回機車自
    行騎用，其後告訴人甲○○僅於同年十一月底、十二月初某日，應被告高銘志之
    要求將機車借其使用一日，被告高銘志並已於使用完畢後，逕將機車停放在甲○
    ○住處樓下而歸還之。詎被告高銘志竟意圖為自己不法之所有，於八十八年十二
    月下旬至八十九年年初間某日，趁告訴人甲○○南下休養之便，前往臺北市○○
    街五十二巷四號告訴人甲○○住處樓下，以其自行配製之鑰匙，竊取被告甲○○
    所有之前開機車，得手後供己騎用，嗣於八十九年三月一日下午三時許，被告高
    銘志騎乘前開機車行經臺北市○○街一○三號前時，為警查獲，因認被告涉有刑
    法第三百二十條第一項竊盜罪嫌云云。
二、按犯罪事實應依證據認定之，無證據不得推定其犯罪事實。又不能證明被告犯罪
    者，應諭知無罪之判決，刑事訴訟法第一百五十四條、第三百零一條第一項分別
    定有明文。查公訴人認被告涉有上開犯嫌，無非以被害人甲○○於偵查中之指述
    、贓物認領保管收據一紙、車輛失竊資料個別查詢報表一件為主要論據。然訊據
    被告則堅決否認有上開犯嫌，辯稱：機車是八十八年五、六月時一直使用至被警
    查獲，本來有原廠的鑰匙，後來丟掉了，就再複製一把，一直延用，伊沒有竊取
    甲○○的車，是她讓伊使用，伊已於八十九年一月份買車，沒必要偷車，查獲那
    天是因車子進廠保養才去騎車，伊是因聯絡不上無法還她車，可能是她忘記才去
    報遺失等語。經查被害人甲○○於偵查中係稱，八十八年十一月左右，伊向被告
    將車索回，自己使用，伊是用母親那把鑰匙，那時伊沒向他要回他自行打的鑰匙
    ，他說向伊借車後，將車放在伊家樓下，伊確有看到車子停在樓下等語，惟於本
    院調查中則稱，伊不知被告有無還伊，只是伊媽媽說有看到車子在樓下，後來伊
    從南部回來時找不到車子，鑰匙在伊母親處，當時被告複製時就已是兩把，一把
    是原來的，一把是領車時警察還伊的，都是複製的等語，可見被害人就被告是否
    已還過機車一節，所述前後非但不一致，其指訴內容是否確實，已有可疑。又查
    被告於本院調查中供稱，原廠鑰匙丟掉後，伊只複製一把鑰匙，即為警查扣的一
    把等語，經本院命被害人甲○○提出上開二把複製鑰匙以資佐證，惟被害人甲○
    ○於本院調查中僅提出被告為警查扣嗣後交還予甲○○之鑰匙而已，有本院扣押
    之鑰匙一把在卷可憑，另一把其於偵查中所述其所自用之鑰匙，則推稱找不到云
    云，顯然依現存證據顯示，上開機車鑰匙僅有複製一把，即被告為警查獲時騎乘
    之鑰匙，是以苟被告與被害人分手後確係將機車返還被害人，則被害人在無鑰匙
    情況下又如何騎乘？顯然被害人於偵查中之指訴與事實有所出入，上開機車應自
    始在被告持有中。再查被害人於偵查中亦稱，之前被告向伊借車，係因我們在同
    一地點上班，他會騎伊車來載伊上班等語，核與被告於本院調查中供述情節相符
    ，從而被告使用上開機車之初，並無為自己不法所有之意圖。續查被害人甲○○
    於偵查中稱八十八年十一月左右，被告說要買車，他有代步工具了等語；於本院
    調查中稱其他鑰匙（指非為警查獲之鑰匙）沒看過，因為伊與被告分手後沒多久
    就回南部等語，被告於本院調查中供稱伊於八十九年一月間買車，沒必要偷車，
    查獲那天（八十九年三月一日）是因進廠保養才去騎車等語，並有被告所有汽車
    送修估價單（交修日期為八十九年二月二十五日，預交日期為八十九年三月一日
    ）、車輛修理履歷查詢表附卷可憑，被告在為警查獲前確有買車之情，益證被告
    確無為自己不法所有之意圖，而被害人係在由其母親告知情形下誤認被告已還車
    ，綜上所述，被告縱有在被害人要求還車下遲延未交付之情，亦尚與刑法上之竊
    盜罪之構成要件有間，被告所辯尚屬可採，此外又查無其他積極證據，足認被告
    確有竊盜之情事，不能證明被告犯罪，依法應諭知無罪之判決。
據上論斷，應依刑事訴訟法第三百零一條第一項，判決如主文。
本案經檢察官許永欽到庭執行職務
中    華    民    國      八十九      年    七        月    二十七      日
                                      臺灣臺北地方法院刑事第九庭
                                          法  官  黃  雯  惠
右正本證明與原本無異。
如不服本判決，應於判決送達後十日內，向本院提出上訴狀。
                                          書記官  林  素  霜
中    華    民    國      八十九      年    八        月      一        日


司法院資訊處製作；財團法人民間司法改革基金會備份。
